【裁判字號】    95,上更(二),5
【裁判日期】    950413
【裁判案由】    強盜
【裁判全文】
臺灣高等法院臺南分院刑事判決         95年度上更(二)字第5號
上  訴  人
即  被  告  ｇ○○
選任辯護人  汪碧蓮律師
上  訴  人
即  被  告  Ｗ○○
指定辯護人  本院公設辯護人Ｎ○○
上列上訴人因強盜案件，不服臺灣雲林地方法院九十二年訴字第
四二五號中華民國九十二年十一月十四日第一審判決（起訴案號
：臺灣雲林地方法院檢察署九十二年偵字第二五０七號、第二五
九一號、第二六四０號、第二六五四號、第二七五０號、第二八
三七號、第二八九一號、第二九八九號、第三０二０號、第三０
二一號、第三一八五號），提起上訴，經本院判決後，由最高法
院發回第二次更審，本院判決如下：
    主  文
原判決關於ｇ○○、Ｗ○○部分均撤銷。
ｇ○○連續意圖為自己不法之所有，結夥三人以上，攜帶兇器於
夜間侵入住宅，以強暴、脅迫至使不能抗拒，而取他人之物，處
有期徒刑拾壹年。扣案手套肆只，沒收。
Ｗ○○意圖為自己不法之所有，結夥三人以上，攜帶兇器於夜間
侵入住宅，以強暴、脅迫至使不能抗拒，而取他人之物，累犯，
處有期徒刑捌年。
    事  實
一、Ｗ○○前於民國（下同）八十六年、八十七年間，分別因搶
    奪罪、贓物罪、竊盜罪，經臺灣板橋地方法院，各處有期徒
    刑一年、四月、四月，搶奪及贓物部分提起上訴，經臺灣高
    等法院駁回上訴確定，並經該院於八十八年十二月七日就上
    開三罪，定應執行刑為有期徒刑一年六月確定，於九十年十
    一月二日執行完畢。
二、陳韋亨、蔡文富、吳勇智（該三人均已判刑確定）、ｇ○○
    等四人，基於共同意圖為自己不法所有概括犯意，由ｇ○○
    出面租得ＩＩ─三三九八號（起訴書誤為─三三八九號）、
    九Ｒ─二八九一號小客車，作為交通工具，並攜帶客觀上，
    足以對人生命、身體、安全，構成威脅，並具有危險性兇器
    西瓜刀三支（均未扣案），於附表編號一、二、五、六所示
    時地，由ｇ○○在外接應把風，陳韋亨、蔡文富、吳勇智三
    人，則著陳韋亨、蔡文富、吳勇智、ｇ○○所有之鴨舌帽、
    口罩、手套，並攜帶塑膠袋一只及分持上開西瓜刀進入屋內
    （僅扣得手套四只，餘均未扣案），或以西瓜刀架在屋內者
    頸部，或以揮舞西瓜刀威嚇在場者等強暴脅迫方式，致使Ｇ
    ○○、Ｕ○○、ｌ○○、許裕泰、Ｊ○○、Ｉ○○、Ｈ○○
    、Ｌ○○、丁○、劉才任、綽號「阿福、阿梅、阿財」、Ｚ
    ○○、ｋ○○、寅○○、鄭碧月（詳附表編號一、二、五、
    六所示）等人，不能抗拒，連續強取附表編號一、二、五、
    六所示財物，得手後搭乘上開小客車，逃離現場。
三、陳韋亨、蔡文富、ｇ○○、吳勇智等四人，又承上犯意，再
    與黃盟慎（業經判刑確定）共同基於意圖為自己不法所有概
    括犯意，由黃盟慎提供Ｓ五─○六○六號小客車，或由ｇ○
    ○出面租得ＩＩ─三三九八號小客車，作為交通工具，並攜
    帶客觀上，足以使對人生命、身體、安全構成威脅，並具有
    危險性兇器西瓜刀三支及電擊棒一支（均未扣案），於附表
    編號三、七、八、九、十、十一、十二、十三、十四、十五
    、十七所示時地，由黃盟慎開車，並負責在外接應把風，陳
    韋亨、蔡文富、ｇ○○、吳勇智等四人，著上開鴨舌帽、口
    罩、手套，並攜帶塑膠袋一只及分持上開西瓜刀、電擊棒進
    入屋內，或以西瓜刀架在屋內者頸部，或以揮舞西瓜刀及敲
    打桌子，以威嚇在場者等強暴脅迫方式，致使洪輝忠、黃○
    ○、Ｂ○○、邱東浮、宇○、玄○○、宙○○、地○○、Ｅ
    ○○、ｂ○○、甲○、ｅ○○○、李勇佳、未○○、ｉ○○
    、ｈ○○、Ｑ○、酉○○、庚○○、ｊ○○、卯○○、天○
    ○、Ｘ○○、午○○、辰○○、巳○○、丑○○、子○○、
    壬○○、癸○○、ｎ○○、「阿玉、阿滿」、Ｋ○○、Ｐ○
    ○、ｍ○○、Ｍ○○、Ｆ○○、Ｓ○○、戌○○、Ａ○○、
    Ｖ○○、Ｏ○○、ａ○○、Ｒ○○、乙○○、丙○○、戊○
    ○等人，不能抗拒，連續強取附表編號三、七、八、九、十
    、十一、十二、十三、十四、十五、十七所示財物，得手後
    搭乘黃盟慎所駕駛Ｓ五─○六○六號小客車逃離現場。
四、另陳韋亨、蔡文富、吳勇智三人，又承上犯意，攜帶客觀上
    足以對人生命、身體、安全構成威脅，並具有危險性兇器西
    瓜刀三支（均未扣案），於九十二年二月十七日晚上十一時
    廿分許（詳附表編號四），搭乘計程車至台北市○○區○○
    街一○四巷一四五號之三辛○○住處（詳附表編號四），渠
    等三人，均著鴨舌帽、口罩、手套等，並攜帶塑膠袋一只及
    分持上開西瓜刀進入屋內，揮舞西瓜刀，威嚇在場者，以此
    強暴脅迫方法，致使辛○○、己○○、ｆ○○、Ｄ○○等人
    ，不能抗拒，而強取現場財物，計新台幣（下同）四千餘元
    、行動電話一具、戒指二只、金融卡及個人證件等物。
五、陳韋亨、蔡文富、吳勇智、黃盟慎四人，又共同基於意圖為
    自己不法所有犯意，由黃盟慎提供Ｓ五─○六○六號小客車
    ，作為交通工具，攜帶客觀上，足以對人生命、身體、安全
    構成威脅，並具有危險性兇器西瓜刀二支（均未扣案），於
    九十二年五月五日凌晨一時廿分許（詳附表編號十六），由
    黃盟慎駕駛Ｓ五─○六○六號小客車，搭載陳韋亨、蔡文富
    、吳勇智，至雲林縣東勢鄉○○村○○路八十號Ｔ○○住處
    （詳附表編號十六），由黃盟慎負責在外接應把風，另陳韋
    亨、蔡文富、吳勇智三人，則著鴨舌帽、口罩、手套，並攜
    帶塑膠袋一只，及分持上開西瓜刀進入屋內，以西瓜刀架在
    Ｔ○○頸部強暴脅迫方法，至使Ｔ○○不能抗拒，強取現金
    二萬餘元、行動電話一具及手錶一只，得手後，搭乘黃盟慎
    所駕駛Ｓ五─○六○六號小客車，逃離現場（吳勇智涉犯強
    盜部分，業判處有期徒刑十一年六月確定）。
六、陳韋亨、蔡文富、黃銘宗、Ｗ○○四人，共同基於意圖為自
    己不法所有犯意，於九十二年一月廿八日晚上九時許（詳附
    表編號十八），由Ｗ○○駕駛Ｔ五─七四○九號小客車，搭
    載陳韋亨、蔡文富及黃銘宗，至台北縣中和市○○路三九號
    三樓（詳附表編號十八），Ｗ○○負責開車，並在外接應，
    陳韋亨、蔡文富各持菜刀一把，黃銘宗則持玩具手槍一支（
    菜刀與玩具手槍均未扣案），進入上開處所後，以揮舞菜刀
    及玩具手槍方式，威嚇在場者強暴脅迫方法，至使ｄ○○、
    ｃ○○、ｏ○○、Ｙ○○、亥○○等人，不能抗拒，強取現
    金八萬二千五百元及行動電話三具，得手後陳韋亨、蔡文富
    、黃銘宗三人，先搭乘計程車逃離現場，旋由Ｗ○○駕車與
    之會合後，一起逃逸，並平分贓款。
七、嗣經附表編號五至七部分被害人丁○等人，向雲林縣警察局
    北港分局報案，經臺灣雲林地方法院檢察署檢察官指揮雲林
    縣警察局北港分局、斗南分局、刑事警察局偵一隊二組、台
    北市憲兵隊機動第一組、電信警察第一中隊、國道公路警察
    局第三警察、海巡署雲林查緝隊共同偵查後查獲，並扣得手
    套四只（陳韋亨、蔡文富另涉犯搶奪部分，陳韋亨業判處有
    期徒刑一年六月、蔡文富業判處有期徒刑一年二月確定；吳
    勇智業依強盜罪，判處有期徒刑十一年六月確定）。
八、案經台北市政府警察局、台北市政府警察局大安分局、信義
    分局、雲林縣警察局斗南分局、虎尾分局、台西分局、嘉義
    縣警察局民雄分局、台北縣警察局中和分局分別報請臺灣雲
    林地方法院檢察署檢察官偵查起訴。
    理  由
一、被告ｇ○○部分：
  (一)上揭附表編號一至三、五至十五及十七所示加重強盜犯行，
    迭據上訴人即被告ｇ○○、及同案共犯陳韋亨、蔡文富、黃
    盟慎、黃銘宗、吳勇智，分別於偵查、原審坦白承認，且被
    告ｇ○○（詳如後述），其餘被告於本院審理時，亦供認不
    諱（各該被告參與時間及次數，如附表編一至十八所示），
    並均表示無爭執，核各共犯間，於偵查及歷審供述，彼此相
    符，復有附表編號一至三、五至十五及十七所示證據，足以
    佐證，依該等補強證據，已足資證明被告ｇ○○，關於加重
    強盜犯行自白，與事實相符，事證明確，應可認定。
  (二)至被告ｇ○○嗣於本院審理時，翻異前詞，否認上開犯行，
    辯稱：伊根本不知陳韋亨等人到那裡犯案，伊於五月廿八日
    ，被捉後並未馬上製作筆錄，其後就被借提，直至六月二日
    ，才開始製作筆錄，於借提查證時，警員帶著陳韋亨與伊，
    陳韋亨指進入那一家，伊即跟著指，事實上被告根本未到案
    發現場云云。惟查：
  (1)上揭被告ｇ○○犯罪事實，業據被告ｇ○○於偵查及原審時
    供認不諱（詳一審卷(一)一一四至一五九、一七三、二三五至
    二七二頁），而被告ｇ○○辯護人，並據以提出答稱：被告
    於編號一、二、五、六犯行，係負責租車，在外接應；編號
    三、七、九、十一、十三犯行，則均係徒手站在旁邊；而編
    號八、十、十二、十四、十五、十七犯行，均係由陳韋亨為
    搜被害人財物時，才暫將西瓜刀交被告保管等情（詳一審卷
    (二)六一、六二頁），於原審時提出辯護意旨亦為相同表示，
    且據以請求從輕量刑，有原審審判筆錄在卷可參（詳一審卷
    (一)二七二頁）。被告雖於本院審理時，提出證人即球王網珈
    負責人曾琛鴻到庭證明：案發當時，伊均係在網珈打電腦等
    情為真。惟據證人曾琛鴻到庭證稱：被告來玩天堂遊戲，有
    陣子，幾乎每天都到我們店裡來玩電玩，除於九十一年八、
    九月間，他比較不常來我店裡外；九十一年前半年，他讀補
    校，放學後，就會到我們店裡玩電玩，直到隔天早上七、八
    時，放假時他最常去，有時還會幫我做事；他是讀補校的，
    但於九十一年六月暑假前，他就被退學等語（詳上訴卷(二)五
    九、六十頁）。姑且不論，證人所證時間大部分，均係九十
    一年下半年的事，顯與附表所示犯罪時間，均係在九十二年
    上半年間有異。況伊所證亦僅係「常常去」打電玩，是否於
    附表所示時間，有不在場證明，即不無可疑！嗣經本院依職
    權訊問證人，有關被告上網電腦資料，證人曾琛鴻竟證稱：
    「已經刪除了」云云（詳上訴卷(二)六二頁）。衡以常人記憶
    ，每因時間經過，有時而窮，自難以證人概略式證詞，為有
    利於被告ｇ○○認定甚明。
  (2)又共犯陳韋亨於上訴審，以證人身份經辯護人詰問時固附和
    被告ｇ○○上開辯詞，證稱：ｇ○○未參與上開犯行；（為
    何你以前在警偵訊均說ｇ○○有參與？）那是故意要咬他的
    ，是我個人關係，因蔡文富於九十二年五月廿六日，我們原
    本要上台北，其前如需要車，都會叫他幫我租車，那天剛好
    要上台北，我打電話給ｇ○○說要用車，叫他幫我們租車，
    但他好像願意又不太願意，租好車子後，叫我們趕快把車子
    還了，後來，蔡文富先把車子開走後，沒有多久，就被刑事
    警察局捉到，當時我心裡就毛毛的，第二天我回北港後就打
    電話，向他要借機車，但他好像不太願意，而說他在睡覺，
    我就直接到他家裡樓下，把機車騎走，不久我去「球王網珈
    」就被刑事警察局捉到，我心中就猜是否他通報的，再加上
    通緝時，我們都是叫他幫我們租車，也曾經向他借過錢，但
    他也不是很願意，所以才不高興而咬他，這四件ｇ○○均沒
    有參與云云（詳上訴卷(二)六四頁），又於更一審供稱，ｇ○
    ○未參加云云。倘若屬實，何以共犯蔡文富、吳勇智、黃盟
    慎於警訊時，均分別指認ｇ○○有參與上開犯行（詳台西分
    局警卷十三、十四、十九、二十、二九、三十頁、斗南分局
    警卷二至四，七至九、十四頁，北港分局警卷三六至四十、
    四二、五十至六一、六四、六五、六七至六九、八六至九十
    、九四、九五、九八至一０一頁、虎尾分局警卷六、十二，
    民雄分局警卷六至九、十至十三、十四、十五、十七頁背面
    至十九頁），且所供細節均相符合，並與被告ｇ○○於警偵
    訊及原審自白情節相吻，況共犯蔡文富於本院以證人身份證
    稱：ｇ○○有參與上開犯行等語（詳上訴卷(二)七二頁），參
    酌附表編號一至三、五至十五、十七所示被害人ｌ○○等人
    於警訊，指訊被搶經過（人數、犯案過程），自以被告ｇ○
    ○於偵查及原審自白為真而可採。嗣後被告ｇ○○於本院審
    理時翻異前詞，係卸責之詞。則證人即共犯陳韋亨於本院審
    理時所為附和之詞，亦屬事後迴護ｇ○○供詞，而不足採。
  (3)此外，有被告ｇ○○出面負責租車契約書在卷可參（詳台西
    分局00000000號警卷八一、八二頁）。從而，被告
    ｇ○○，有參與附表編號一至三、編號五至十五及編號十七
    強盜犯行，事證明確。雖據車行負責人柳後明於警訊提出租
    車契約書，ｇ○○承租ＩＩ－三三九八號小客車，僅為九十
    二年二月十一日、二月廿四日、四月四日，並未有編號一所
    示九十二年二月一日及編號二所示九十二年二月二日租車紀
    錄。惟編號一部分，據共犯蔡文富、陳韋亨及吳勇智於警訊
    均供稱：「我共涉及虎尾分局轄區一件侵入住宅強盜案；地
    點為元長鄉山內村，當日係乘坐ｇ○○承租豐田牌深色二千
    西西小客車（經警方查證為ＩＩ─三三九八），由ｇ○○駕
    駛，當時ｇ○○於車上負把風及準備載我們離開等語（詳虎
    尾警卷六、九、十二頁）。被告ｇ○○於警訊亦供稱：我共
    涉及虎尾分局轄區一件侵入住宅強盜案；地點為元長鄉山內
    村，當日係由我駕駛承租豐田牌深色二千西西小客車（經警
    方查證為ＩＩ─三三九八），由我駕駛，另陳韋亨則坐於駕
    駛坐右側，當時我在車上負把風及準備接應他們等語（詳虎
    尾分局警卷十五頁）。（第一次強盜時，他們四人下車時，
    你是否知道他們要下車強盜？）知道，我想說停在現場，其
    後再帶他們一起走，他們給我的租車費，超過原來租車的錢
    ，我也知道是搶來財物，後來就花掉等語（詳二八七號他字
    偵查卷一六一頁）。顯見被告及共犯當時，係乘坐ｇ○○承
    租豐田牌深色小客車犯案，而據車行負責人柳後明，於警訊
    證稱：ＩＩ－三三九八豐田牌一千六百西西為墨綠色小客車
    （詳上開警卷七九頁背面），顏色相符，並經警方查證為Ｉ
    Ｉ─三三九八，是ｇ○○應係承租ＩＩ－三三九八號犯案無
    疑，至蔡文富、陳韋亨及吳勇智、ｇ○○稱該車為二千西西
    ，應為誤認。編號二部分，據共犯陳韋亨證稱：第一件二月
    二日廿三時許，在新港鄉南港村二十號，我與蔡文富、ｇ○
    ○、吳勇智四人，共同租用一部小客，顏色已忘，車牌ＩＩ
    ─三三九八號，由ｇ○○開車，到達現場時，由我本人與蔡
    文富、吳勇智分持西瓜刀進入大廳，共搶走新台幣七萬餘元
    ，行動電話一支，然後逃逸等語（詳民雄分局警卷二頁）。
    已明確指出駕駛ＩＩ─三三九八小客車作案，又據共犯吳勇
    智證稱：我與蔡文富、陳韋亨、ｇ○○等人，由ｇ○○駕駛
    出面承租小客（車號已忘記），ｇ○○在車上，把風接應等
    語（詳民雄分局警卷十八頁），證述係ｇ○○出面租車，車
    行負責人柳後明，縱未能提出該日租車契約書，仍難認被告
    ｇ○○未租用該車。又被告ｇ○○證稱：（第二次情況是否
    與你第一次強盜相同？）我第二次也是開車，是蔡文富帶我
    去住宅的，剛去時我不知道他們要做什麼，到了現場我才知
    道他們要做什麼，之後他們給我三千元等語（詳二八七號他
    字偵查卷一六一頁）。被告ｇ○○否認犯罪，為卸責之詞，
    不足採信。被告ｇ○○犯行，事證明確，自堪認定。
二、被告Ｗ○○部分：
    另上訴人即被告Ｗ○○供承於附表編號十八時地，駕車搭載
    共犯黃銘宗等人，至中和巿，事後並取得一萬元代價等情，
    惟否認參與附表編號十八所示加重強盜犯行，辯稱：他以為
    是要去討債要帳的，不知是要去犯案的云云。惟查:
  (一)上揭附表編號十八所示強盜犯行，業據被告Ｗ○○於警偵訊
    供稱：黃銘宗於九十二年一月廿八日晚上，撥打電話給他，
    叫他駕駛Ｔ五─七四○九號小客車，到三重市○○路的一家
    便利商店前去載他，黃銘宗上車後，即叫他去載另二名朋友
    ，載到該二名朋友後，黃銘宗說他們有事要處理，叫他載他
    們到台北縣中和市○○路三九號，抵達後，黃銘宗說他要上
    樓處理事情，三人就一同下車，黃銘宗並叫他先開車離開，
    他便先行離開，並在附近路邊攤吃飯，約經過二、三十分鐘
    ，黃銘宗又打他所有0000000000或000000
    0000號手機給他，叫他到原來下車地方，再往前走到底
    的轉角路口等他，他先到了該路口，其後沒多久，黃銘宗等
    三人，也搭計程車抵到，三人上車後，黃銘宗自袋子拿錢出
    來分錢，後來拿一萬元給他，他載到板橋市○○路後，陳韋
    亨、蔡文富先下車，黃銘宗則於三重下車等語（詳二八三七
    號偵查卷四、十五頁）。而共犯陳韋亨、蔡文富、黃銘宗於
    偵查中亦證述：他們於附表編號十八所示時地，搭乘被告Ｗ
    ○○車子到達犯罪現場，到達現場後，由共犯陳韋亨、蔡文
    富各持菜刀一把，共犯黃銘宗持玩具手槍一支，闖進上開地
    點三樓，在場有四個人正在打麻將，即喝令他們不許動，之
    後動手拿取現金及手機，而於犯後，他們三人先搭計程車離
    開，再與Ｗ○○會合後，由Ｗ○○開車將他們載回板橋及三
    重等語（詳二八三七號偵查卷九六、九八、一○一頁）。核
    對被告Ｗ○○及共犯黃銘宗、陳韋亨、蔡文富等上開陳述以
    觀，足認被告Ｗ○○確於九十二年一月廿八日晚上某時許，
    接獲被告黃銘宗電話告知後，即駕駛其所有Ｔ五─七四○九
    號小客車，到台北縣三重市○○路附近，搭載共犯黃銘宗、
    陳韋亨、蔡文富等人，至台北縣中和市○○路三九號後，先
    行離開，而共犯陳韋亨、蔡文富各持菜刀一把，共犯黃銘宗
    持玩具手槍一支闖進三樓，喝令在場者不許動後，進行強盜
    財物行為，共犯黃銘宗等人，得手後即先搭乘計程車離開，
    再與被告Ｗ○○會合後，改搭上開小客車逃逸等情屬實。
  (二)被告Ｗ○○固以前詞置辯，則被告Ｗ○○與共犯黃銘宗、陳
    韋亨、蔡文富等人間，是否有共同犯意聯絡？即為爭執重點
    ，而共犯黃銘宗、陳韋亨、蔡文富等人陳述，則為被告Ｗ○
    ○是否涉犯此部分強盜犯行重要證據。按法院就被告本人之
    案件調查共同被告時，該共同被告準用有關人證規定，刑事
    訴訟法第二百八十七條之二定有明文。又按證人審判外陳述
    與審判時陳述不一致情況，審判外陳述提出，不僅可作為彈
    劾證人審判中陳述可信性，同時只要該審判外陳述具有較可
    信情況保證，且為證明犯罪事實存否所必要者，並於審判期
    日經當事人或辯護人對該證人行反對詰問後，亦得作有關犯
    罪事實之實質證據使用，併此敘明。
  (三)共同被告陳韋亨、蔡文富於原審及本院供證，不可採理由：
  (1)辯護人於原審當庭以共同被告陳韋亨為證人為主詰問，被告
    陳韋亨結稱：當天下午是黃銘宗打電話給他，見面後，黃銘
    宗說等一下要去討帳，Ｗ○○則是黃銘宗打電話給他，有聽
    到黃銘宗在電話中說要去討帳，要找Ｗ○○一起去，其後他
    們與Ｗ○○約在大馬路邊會合，在Ｗ○○車上有講到，要去
    收帳，之前黃銘宗約他與蔡文富出來時，知道他們被通緝，
    所以找他們去討帳，但沒有事先講說要去搶劫，菜刀是黃銘
    宗準備的，在約見面的地方交給他們，而菜刀一直藏在身上
    ，在車上並沒有拿出來；作案完畢後搭計程車離開時，黃銘
    宗有靠近窗戶在講電話，黃銘宗在電話中有問你人在那裡？
    過來那裡載我們；在坐上Ｗ○○車後，黃銘宗就拿錢出來分
    ，Ｗ○○看到黃銘宗拿錢出來分時很驚訝，在分到錢後不久
    就下車了，依當時情形判斷，Ｗ○○應該認為是要去收帳云
    云（詳一審卷(一)一七四至一七六頁）。嗣檢察官以被告陳韋
    亨於警局、地檢署陳述與審判中證述有不相符，而提示警檢
    訊筆錄供其閱覽後，再反詰問被告陳韋亨：（偵查中說黃銘
    宗在計程車上，沒有打電話給Ｗ○○，為何剛才說有打電話
    給Ｗ○○？）開完偵查庭回去後，我有仔細去想，當時黃銘
    宗在車上有打電話；（於警訊時說，黃銘宗從車上拿出二把
    菜刀，分別交付給我跟蔡文富，而剛才說是在喝酒地點交給
    你的？）記錯了；（為何在偵查中說菜刀是黃銘宗在下車時
    提供的？）菜刀應該是在喝酒的地點交付的，因當時被借提
    壓力太大；（下樓坐計程車以後行進路線為何？）從案發現
    場下來後，我們攔下計程車後，直行遇到紅綠燈右轉，然後
    直行一段路後下車，Ｗ○○車子就來了；（在偵查中有跟蔡
    文富對質，當時回答「我一直很注意後面，怕有人追來，所
    以我有看到Ｗ○○是從我們後方過來」？）當時我有說，Ｗ
    ○○是從我後面過來的云云（詳一審卷(一)一七七頁）。原審
    法官補充訊問被告陳韋亨：（偵查中說黃銘宗打電話給Ｗ○
    ○，但電話中沒有說什麼？）偵訊當時應該是記錯；（二把
    菜刀何時交給你的？）在喝酒時候分的；（為何於偵查時說
    ，是下車後才分？）我記錯了；（為何於偵查時說，坐計程
    車沒多久，就看到Ｗ○○的車子從後面開來？）我當時想到
    就回答了；（為何跟檢察官說你印象很深？）緊張；（於偵
    查時說，Ｗ○○可能知情，所指為何？）當時檢察官是問一
    般人的心態是否知道要去搶劫，所以我就說如我是Ｗ○○的
    話，去到現場可能就知道要做什麼等語（詳一審卷(一)一八六
    頁）。而於上訴審被告辯護人主詰問，證人陳韋亨則供稱：
    （你有無看到黃銘宗算錢給Ｗ○○？）沒有，他錢分給我們
    後，就下車云云（詳上訴卷(二)六九頁）。證人陳韋享於上訴
    審所供，顯與其於一審供稱「坐上Ｗ○○車後，黃銘宗就拿
    錢出來分，Ｗ○○看到黃銘宗拿錢出來分時很驚訝」不符。
  (2)又被告辯護人於原審當庭對證人蔡文富為主詰問，證人蔡文
    富具結證稱：當天下午是黃銘宗打電話給他，見面後黃銘宗
    說要去討債，然後在黃銘宗家中喝酒時，黃銘宗打電話找Ｗ
    ○○來，在電話中黃銘宗告訴Ｗ○○要去討債，並約在黃銘
    宗樓下見面，在Ｗ○○車上有討論如何討債，在德光街下車
    後，黃銘宗叫他到樓上看有沒有人，他上樓後，在門口聽到
    裡面有聲音就下來，跟黃銘宗說，有人在家，黃銘宗就叫他
    們下車，當時黃銘宗走前面，他走後面，有聽到黃銘宗叫在
    場的人把東西拿出，搶得財物後，就下樓坐計程車，在計程
    車上，黃銘宗有打電話叫Ｗ○○過來，然後在紅綠燈後開一
    段路就遇到了，在坐上Ｗ○○車子後，黃銘宗就拿錢給我們
    云云（詳一審卷(一)第一八八至一九二頁）。嗣檢察官以證人
    蔡文富於警局、地檢署供述，與其於審判中證述不符，而提
    示警偵訊筆錄供閱覽，並反詰問證人蔡文富：（在偵查中說
    菜刀是黃銘宗在車上分的，何以現改口在黃銘宗家取得？）
    當初案件很多，一時搞不清楚；（你現是否會搞不清楚？）
    我也不知道；（為何在偵查中說，在坐計程車這段時間，沒
    有人打電話，而現改口說在計程車上，黃銘宗有打電話？）
    當時我有吸食毒品；（警訊時說，是黃銘宗由車上拿出二把
    菜刀交給你們，為何跟剛才說，在喝酒地點交付？）當時我
    是憑印象所述云云（詳一審卷(一)一九二頁）。原審法官補充
    訊問證人蔡文富：（你們說要去討債，所指為何？）別人欠
    的錢；（黃銘宗有沒有說，何人欠他的錢？欠多少錢？住在
    那裡？）沒有；（你有沒有問？）沒有；（既然討債為何還
    要帶刀、拿槍？）我不知道；（於警訊說陳韋亨及綽號阿弟
    各分得一萬五千元，阿弟指誰？）阿弟就是Ｗ○○等語（詳
    一審卷(一)二○一頁）。
  (3)按彈劾證人審判中可信性所使用證據，關於證據能力部分，
    必順透過：對證人對質詰問以探知陳述者審判外陳述真意
    。「特信性」要件檢驗，即法院應比較前後陳述外部狀況
    ，判斷何者較為自然可信，而作為認定此種特信情況資料，
    再依各該陳述外部附隨環境或條件等客觀證據判斷之。因此
    法院所要確認者，乃該審判外陳述，是忠實紀錄陳述者意思
    ，如此才能作為判斷證明力依據。觀諸上開共犯陳韋亨、蔡
    文富於原審及本院以證人身份所為證述，經檢察官以該二人
    於警局、地檢署陳述與審判中證述不符，經提示警偵訊筆錄
    後，再反詰問渠等二人，而渠二人雖然承認於警偵訊確有上
    開經提示筆錄所載回答，但對於警訊、偵查中所為不一致陳
    述，卻回答：「開完偵查庭回去仔細想，當時黃銘宗在車上
    有打電話、記錯了、當時被借提壓力太大、我當時想到就回
    答了；當初案件很多，所以一時搞不清楚；當時我有吸食毒
    品；當時我是憑印象所述」云云，顯無法解釋，何以警訊、
    偵查中陳述會與審判中陳述不同。而上開警訊、偵查筆錄記
    載，均為共犯陳韋亨、蔡文富所陳述，業經渠等於檢察官反
    詰問時供認，則渠等二人於警訊、偵查中陳述，既出於自由
    意志，且偵查中陳述，更經具結程序為之，該等供述或證述
    是真實存在的，應無疑問。則審酌共犯陳韋亨、蔡文富於警
    訊、偵查與審判中不一致陳述，認為該二人於警訊、偵查中
    陳述，既出於自由意志，且接近犯罪時點，而渠等二人就前
    後不一致處，僅以上開「記錯了、有吸食毒品」等詞，搪塞
    敷衍，足認共犯陳韋亨、蔡文富於原審及本院審判中所為與
    警訊、偵查不一致陳述，係迴護Ｗ○○之詞，不足採信。
  (四)又共犯陳韋亨於偵查中結稱：關於附表編號十八所示犯罪，
    緣由是黃銘宗打電話找他，當時他和蔡文富在一起，他不知
    道黃銘宗找他要做什麼事，直到他們見面後，黃銘宗問他與
    蔡文富二人情形，他告訴黃銘宗他們二人正在被通緝中，黃
    銘宗接著說等一下「我們一起去賺」，他心裡就知道要做什
    麼，後來黃銘宗就打電話給Ｗ○○，電話中沒說什麼，Ｗ○
    ○就來了等語（詳二八三七號偵查卷九六頁）。共犯蔡文富
    於偵查中亦結稱：剛開始是黃銘宗打電話給陳韋亨，當時他
    跟陳韋亨在一起，一開始不知道黃銘宗要做什麼，見面後，
    黃銘宗問他跟陳韋亨情形，他說正在被通緝中，後來黃銘宗
    就打電話給Ｗ○○，電話中沒有說什麼，Ｗ○○就來了等語
    （詳二八三七號偵查卷九八頁）。而共犯黃銘宗於原審證稱
    ：他在與陳韋亨、蔡文富喝酒時，陳韋亨說他們在跑路，看
    有沒有賺的地方，他問陳韋亨犯什麼案，陳韋亨說是犯搶案
    ，要約他去搶奪，陳韋亨與蔡文富，在與他喝酒時已經知道
    要去搶錢等語（詳一審卷(一)二○二、二○三、二○九頁）。
    原審時檢察官並對證人陳韋亨反詰問：喝酒時，有無告訴黃
    銘宗說「那裡有錢可以賺」？證人陳韋亨回答：有。綜上所
    述，附表編號十八所示犯罪，顯係共犯陳韋亨、蔡文富因犯
    下搶奪案件後，於逃亡中缺錢使用，而找上共犯黃銘宗共謀
    進行強盜，此核與共犯黃銘宗於偵查中證稱：剛開始是陳韋
    亨打電話找他，當時他在喝酒，電話中，他叫陳韋亨他們過
    來，喝酒時陳韋亨跟他說「那裡有錢可以賺」？他的理解是
    要去做案，他說要出去看看才知，之後他就打電話給Ｗ○○
    等語相符（詳二八三七號偵查卷一○一頁）。準此，依當時
    情況以觀，共犯黃銘宗、陳韋亨、蔡文富於此時，顯已萌強
    盜犯意，且達成共同犯意聯絡甚明。
  (五)又共犯黃銘宗、陳韋亨、蔡文富，於達成強盜犯意聯絡後，
    共犯黃銘宗即以電話，通知被告Ｗ○○開車，到三重市○○
    路附近搭載他們，為共犯黃銘宗、陳韋亨、蔡文富及被告Ｗ
    ○○所不爭，已如前述。有爭議者，乃共犯黃銘宗以電話通
    知被告Ｗ○○時，其告知內容為何？就此，共犯黃銘宗於偵
    查中證稱：電話中我跟Ｗ○○說，要處理債務的問題，Ｗ○
    ○就開車來等語（詳二八三七號偵查卷一○一頁）。被告Ｗ
    ○○於一審亦稱：黃銘宗打電話給他，要他到三重市○○路
    載他，是在一個橋下７─１１便利商店，有黃銘宗、蔡文富
    、陳韋亨三個人上車，他們說要去討債，接著他就載黃銘宗
    他們去等語（見一審卷(一)第二三二頁）。嗣經一審就上開「
    討債」相關細節，訊問共犯黃銘宗：（你說常常叫Ｗ○○開
    車載你去討債？）是。（你請他載你去討債有幾次？）四、
    五次。（討債地點？）新竹、板橋、台北市；（向何人討債
    ？）我忘記；（討債數目為何？）新竹三、四萬元，台北市
    八十幾萬元，板橋是分期，每月五萬元，總共金額廿萬元；
    （詳細地點及對方姓名？）忘記了，當時我是依票根去找；
    （誰叫你去討債的？）朋友；（朋友住處及姓名？）住處我
    不知，姓名也不知云云（詳一審卷(一)二一○頁）。訊問被告
    Ｗ○○：（黃銘宗有無跟你說，要去那裡向誰討什麼債？）
    他之前就有在討債，但黃銘宗沒有說，去那裡跟何人討債；
    （黃銘宗為何要去找你？）以前有跟他去討債過，有去過四
    、五個地方，有板橋大觀路檳榔攤，板橋光復路橋下，新竹
    竹東，其他地方他忘記，跟何人討債他不知道，因是幫人家
    討債的，金額他不清楚，也沒有得到什麼好處，被討債的人
    ，他不知道他們姓名，是別人載他去的；（何人委託去討債
    的？）我不認識；（黃銘宗前幾次跟你去，是否有帶刀或槍
    ？）我不知道，且我也不會問，黃銘宗只說要去討債，但我
    不知他會帶刀或槍云云。據此，共犯黃銘宗與被告Ｗ○○對
    於其所稱「討債」，是由何人委託？在何時？到何處？每次
    催討金額？前後總共討債幾次等相關事項，均無法明確陳述
    。則被告Ｗ○○辯稱：黃銘宗在電話中跟他說，要處理債務
    云云，真實性令人懷疑。何況共犯陳韋亨、蔡文富於偵查中
    均證述：黃銘宗打電話給Ｗ○○，電話中沒說什麼，Ｗ○○
    就來了；並叫Ｗ○○開車到德光街，途中Ｗ○○跟黃銘宗只
    是單純聊天，沒有聊到債務糾紛事情等語（詳二八三七號偵
    查卷九六、九八頁）。被告Ｗ○○於偵查中亦稱：剛開始是
    黃銘宗打電話給他，電話中說要他去載黃銘宗，他跟黃銘宗
    私交不錯，就去載他等語（詳同上偵查卷一○○頁），均明
    確表示共犯黃銘宗以電話，聯絡被告Ｗ○○時，未提到討債
    事情，益徵共犯黃銘宗及被告Ｗ○○關於討債陳述，為事後
    卸責之詞，無法採信。
  (六)就本件作案工具（即附表編號十八所示），共犯黃銘宗於原
    審證述：他們做案工具菜刀二把，是在其三重朋友家拿出來
    分給陳韋亨、蔡文富各一把，玩具手槍是他在樓下商店買的
    等語（詳一審卷(一)二○六頁）。共犯陳韋亨、蔡文富於偵查
    中證稱：做案工具菜刀是黃銘宗在下車提供的，並要他們藏
    好等語（詳二八三七號偵查卷九六、九八頁）。其後共犯陳
    韋亨、蔡文富於原審則改稱：作案工具是在他們與黃銘宗相
    約見面的處所，交給他們的等語（詳一審卷(一)一七六、一九
    三頁）。則不論作為犯罪工具菜刀二把，其分配地點，是被
    告黃銘宗三重朋友家，或是在犯罪地點交付，可確定的是附
    表編號十八所示犯罪工具，包括菜刀二把及玩具手槍一支。
    而被告Ｗ○○先於警訊供稱：他只知黃銘宗身上有帶東西，
    至於是何物品他不清楚等語（詳二八三七號偵查卷十五頁）
    ；繼於偵查中又供稱：黃銘宗在現場下車時，有摸身上的某
    部位，當時他覺得黃銘宗身上可能有帶刀或槍，因之前他說
    要去處理事情等語（詳二八三七號偵查卷五頁）；而於一審
    時再次陳稱：在偵查中是有說「有覺得黃銘宗身上可能有帶
    刀或槍」，因當時黃銘宗他們三人衣服鼓鼓的等語（詳一審
    卷(一)二三二頁）。則依被告Ｗ○○上開所述，參酌共犯黃銘
    宗等人，於此次強盜犯罪，確實攜有菜刀二把及玩具手槍一
    支事實，衡以上開做案工具外型及大小，顯然被告Ｗ○○對
    於共犯黃銘宗等人攜有刀、槍等兇器，應係知悉且明白。
  (七)綜上所述，共犯黃銘宗、陳韋亨、蔡文富達成強盜犯意聯絡
    後，由共犯黃銘宗以電話，聯絡被告Ｗ○○駕駛車輛到場接
    送，而被告Ｗ○○到場，並無從認定係為「討債」原由，已
    如前述。茍若共犯黃銘宗三人，未邀同被告Ｗ○○參與為真
    。何以共犯黃銘宗等三人犯案後，可以搭乘計程車離開，卻
    於萌生犯意後，不能以計程車代步前往現場，而必須費事地
    以電話聯絡被告Ｗ○○駕車，前往搭載？同理被告Ｗ○○若
    不知黃銘宗等三人上開犯意，何以接獲電話後，立即前往接
    送？並未詢問相關事宜？搭載後，見黃銘宗等三人身攜刀槍
    等兇器而未持有任何債務憑據，提出質疑？甚至到現場後，
    未立即離開，而仍於附近徘徊俟機接應！並於事後參與分贓
    ？凡此，是被告Ｗ○○毫無緣由地，經黃銘宗隨意召集即駕
    車到場接送，如謂被告Ｗ○○不知黃銘宗等人正欲進行強盜
    犯行，依上各節，實與常情相違，而難以置信。足徵被告Ｗ
    ○○對於黃銘宗等人欲進行強盜犯行，應事先已有認知而為
    行為分擔甚明。何況被告Ｗ○○於黃銘宗等人犯後，即尾隨
    接應，並於事後分得一萬元現金，均與強盜犯罪後接應逃逸
    及事後分贓相符合，被告Ｗ○○與黃銘宗等人間，顯具有強
    盜犯意聯絡及行為分擔，自可認定。
  (八)至共犯黃銘宗於偵審中所稱：Ｗ○○並不知情，他只跟Ｗ○
    ○說要去處理債務問題，Ｗ○○載送他們到達犯罪現場後，
    他先叫蔡文富上樓查看有沒有人，而犯罪工具菜刀是在家裡
    就分好了，他上樓前有跟Ｗ○○說債務，如處理好會打電話
    通知，並要Ｗ○○到附近逛逛，犯後下樓就攔一部計程車，
    上計程車就使用0000000000號行動電話，撥打Ｗ
    ○○所使用0000000000號行動電話，要Ｗ○○在
    路口等候云云（詳二八三七號偵查卷一○一頁、一審卷(一)二
    ○二頁）。惟黃銘宗於檢察官於一審行反詰問時，卻又證稱
    ：（二把菜刀如何取得？）在我家拿的，我們喝完酒後我就
    去廚房拿；（你當時住家是蘆洲，你朋友家是在三重市，菜
    刀究竟如何取得？）是在我朋友家拿的；（你朋友家所指為
    何？）蘆洲是我的住處，菜刀是在我三重朋友家拿出來的；
    （警訊為何說在你住處準備二把菜刀？）三重那邊，我也有
    居住，蘆洲那邊也有居住，所以當時就直接說家裡；（警訊
    說到達現場後，取出菜刀交給陳韋亨等人，跟剛才說是在朋
    友家就交給他們？）可能是警察在製作筆錄時，沒有聽清楚
    或我交代不清楚；（警訊說電話中，你告訴Ｗ○○要去找朋
    友，為何剛才說是告訴Ｗ○○要去討債？）是找朋友討債；
    （剛才說在車上時，有跟Ｗ○○說錢是搶來的，為何於偵查
    中說，是經過幾天後才告訴Ｗ○○？）不記得云云（詳一審
    卷(一)二○五頁）。審酌共犯黃銘宗前後供述不一情形，究係
    何者可採，自應再調查其他證據判斷。經核對共犯黃銘宗使
    用0000000000號行動電話通聯紀錄（詳二五○七
    號偵查卷一二八頁）及被告Ｗ○○所使用00000000
    00號及0000000000號行動電話通聯紀錄（詳一
    審卷(二)十一頁），除於案發前晚上七時二分五六秒許，有被
    告Ｗ○○以0000000000號行動電話，撥打給黃銘
    宗0000000000行動電話通聯紀錄外，其餘二者間
    並無相互聯絡紀錄，足認黃銘宗與Ｗ○○陳述：犯後被告黃
    銘宗曾以行動電話，通知Ｗ○○前來載送云云，與事實不符
    。共犯黃銘宗與被告Ｗ○○上開陳述，應屬虛偽。雖共犯黃
    銘宗於審理中另稱：因他有多支預付卡行動電話，所以不知
    道，當時是否使用0000000000號這支行動電話云
    云。惟經一審提示偵查筆錄給黃銘宗：偵訊時向檢察官說，
    是以0000000000電話打給Ｗ○○？黃銘宗回答：
    那是我講的沒錯等語（詳一審卷(一)二○九頁）。共犯黃銘宗
    既於偵查中指其使用0000000000號行動電話與被
    告Ｗ○○聯絡，則其於原審翻異前詞，改稱不知是否使用該
    電話云云，顯為掩飾通聯紀錄已顯現未於犯後有聯絡情形而
    已，其辯詞不足採。從而，黃銘宗於偵查及審理中，有利於
    被告Ｗ○○陳述，應係事後迴護之詞，自不足採信。
  (九)至辯護人於本院另以附表編號十八所示犯罪時間，無從確定
    、強盜贓款八萬餘元，有爭議及被告Ｗ○○主觀上犯意聯絡
    不明云云置辯。然被告Ｗ○○有犯意聯絡及行為分擔，已如
    前述。至犯罪時間及贓款金額，審酌共犯陳韋亨等犯罪時間
    ，長達四個月，且係以隨機方式，找尋下手對象，而被害人
    等係在突然情況下，被搶奪財物，欲期被告、被害人如日記
    般地，供述明確，顯屬不可能。惟被告Ｗ○○與其他共犯黃
    銘宗等人，就附表編號十八所示犯行，事前有犯意聯絡，並
    有行為分擔（交通接應），事後亦有分贓事實，前已敘及，
    其犯行自堪認定，尚難據此枝微末節未明，而為有利於被告
    Ｗ○○認定。從而，被告Ｗ○○有參與附表編號十八所示強
    盜犯行，事證明確，堪以認定。
  (十)又本件被告二人附表所示強盜犯行，係持西瓜刀、菜刀及玩
    具手槍，作為犯罪工具，渠等於強盜時，或以西瓜刀架在屋
    內者頸部，或以揮舞西瓜刀（或敲打桌子方式）威嚇在場者
    ，則被告此等強暴脅迫行為，自已使附表所示被害人達不能
    抗拒程度，並有附表所示證據為憑。是本件被告二人強暴脅
    迫行為，已使附表所示被害人達不能抗拒程度，應堪認定。
三、按西瓜刀、菜刀及玩具手槍，在客觀上，仍足對人生命、身
    體、安全構成威脅，具有危險性，並可供行兇用，自屬兇器
    之一。核被告ｇ○○對附表編號一至三、五至十五、十七所
    示犯行，係犯刑法第三百三十條第一項加重強盜罪。另被告
    Ｗ○○對附表編號十八所示犯行，係犯刑法第三百三十條第
    一項加重強盜罪。被告ｇ○○與共犯陳韋亨、蔡文富、吳勇
    智等人，對附表編號一、二、五、六所示加重強盜罪犯行；
    被告ｇ○○與共犯陳韋亨、蔡文富、吳勇智、黃盟慎等人，
    對附表編號三、七至十五、十七所示加重強盜罪犯行；被告
    Ｗ○○與共犯陳韋亨、蔡文富、黃銘宗等人，對附表編號十
    八所示加重強盜罪犯行；均分別有具有犯意聯絡及行為分擔
    ，為各該罪共同正犯。被告ｇ○○與共犯陳韋亨、蔡文富、
    黃盟慎等人，先後多次加重強盜罪犯行，先後多次搶奪罪犯
    行，均為時間緊接，手法相同，且觸犯構成要件相同之罪，
    顯係基於概括犯意為之，均為連續犯，應各依刑法第五十六
    條規定，以一罪論，並各加重其刑。被告等人分別為編號一
    至十八強盜行為，除其中編號十一及編號十六所示被害人僅
    為一人外，其餘強盜行為，被害人均為數人（詳各該附表被
    害人一欄所示），被告等人，同時地對該數名被害人為強盜
    行為，屬想像競合犯，應依刑法第五十五條規定，以一罪論
    。又被告Ｗ○○曾於八十六、八十七年間，分別因搶奪罪、
    贓物罪、竊盜罪，經臺灣板橋地方法院各判處有期徒刑一年
    、四月、四月，搶奪及贓物部分提起上訴，經臺灣高等法院
    駁回上訴確定，並經該院於八十八年十二月七日，定應執行
    刑為有期徒刑一年六月確定，並於九十年十一月二日執行完
    畢，有臺灣高等法院被告全國前案紀錄表在卷可參，被告於
    有期徒刑執行完畢，於五年內，再犯本件有期徒刑以上之罪
    ，為累犯，應依刑法第四十七條規定，遞加其刑。
四、原審法院就被告強盜部分，認罪證明確，予以論罪科刑，固
    非無見。惟查：(一)附表編號十八強盜犯行，主謀者係被告黃
    銘宗，業如前述，被告Ｗ○○參與程度又較其餘共犯為輕，
    而被告於刑事訴訟追訴程序中，並無自證己罪義務，並有提
    出答辯或保持緘默權，原審就共犯黃銘宗部分，僅論處有期
    徒刑八年，惟就被告Ｗ○○部分，則以其於偵審中均否認犯
    罪為由，而論處有期徒刑九年，有違現罪刑相當原則，量刑
    即有輕重失衡不當。(二)又被告Ｗ○○曾於八十六年、八十七
    年間，分別因搶奪罪、贓物罪、竊盜罪，經臺灣板橋地方法
    院各判處有期徒刑一年、四月、四月，搶奪及贓物部分提起
    上訴，經臺灣高等法院駁回上訴確定，並經該院於八十八年
    十二月七日，就三罪定應執行刑為有期徒刑一年六月確定，
    於九十年十一月二日執行完畢，原審漏未記載，並誤載為八
    十八年五月廿一日執行完畢，亦有未洽。(三)被告強盜被害人
    ，其中編號十一及編號十六被害人僅為一人外，其餘強盜行
    為，被害人均為數人（詳各該附表被害人一欄所示），被告
    等同時地，對該數名被害人為強盜行為，原判決未論予想像
    競合犯，亦有未當。(四)本件被告強盜犯行，或以西瓜刀架在
    屋內之人頸部，或以揮舞西瓜刀（或敲打桌子方式）威嚇在
    場之人，顯係以強暴脅迫方法，原判決謂被告強盜行為，均
    以強暴方式，自有未洽。被告ｇ○○、Ｗ○○上訴意旨，仍
    執陳詞，否認犯罪，固無可取。惟原審判決關於被告強盜罪
    部分，既有可議，應由本院將原判決被告ｇ○○、Ｗ○○部
    分，均予撤銷。爰審酌被告ｇ○○、Ｗ○○均年輕力壯，不
    思憑一己之力謀生，犯下多起強盜犯行，強取被害人財物，
    嚴重危害人身安全及社會治安，造成被害人精神上極度恐懼
    ，及考量共犯陳韋亨、蔡文富犯有十八件強盜犯行、五件搶
    奪犯行，被告ｇ○○犯有十五件強盜犯行，共犯黃盟慎犯有
    十二件強盜犯行，被告Ｗ○○，犯有一件強盜犯行，並為圖
    脫免被告Ｗ○○罪行，及渠等犯後態度等一切情狀，對被告
    ｇ○○有期徒刑十一年；對被告Ｗ○○量處有期徒刑八年，
    以資懲儆。扣案手套四只為共犯陳韋亨、蔡文富、吳勇智、
    ｇ○○等人所有，且供作本件強盜犯罪所用，業經共犯黃盟
    慎於一審陳明（詳一審卷(一)二六三頁），應依刑法第三十八
    條第一項第二款規定宣告沒收。另扣案鴨舌帽一頂、口罩二
    個、勞力士手錶一只、行動電話三具及支票簿，均非供前揭
    犯罪用，業經被告ｇ○○及共犯陳韋亨、黃盟慎於警訊及偵
    審中陳明，復非違禁物，爰不為沒收諭知。至被告所有供犯
    罪所用西瓜刀、電擊棒、菜刀及玩具手槍，均未扣案，且據
    共犯陳韋亨於警訊供稱：犯案用西瓜刀、電擊棒均是他買的
    ，已丟棄於北港鎮新厝里北港溪裡等語（詳二五九一號偵查
    卷所附警卷五頁）；共犯黃銘宗於一審稱：犯罪用菜刀及玩
    具手槍，均丟棄在板橋市○道路旁等語（詳一審卷(一)二一○
    頁），上開犯罪兇器，顯均已滅失，不予宣告沒收。
五、至最高法院於更二審發回意旨謂：被告ｇ○○於短短三個月
    內，連續犯強盜罪達十五次，是否有犯罪習慣，或因懶惰成
    習而犯罪，而應否依刑法第九十條第一項規定，令入勞動場
    所強制工作一節。經查，被告ｇ○○雖於三個月內，連續犯
    強盜罪達十五次，然被告ｇ○○，於本件強盜犯行前，並無
    其他犯行，有台灣高等法院被告前案紀錄表在卷可憑（詳更
    二卷一一二至一一五頁）。而依卷內資料顯示，亦無證據足
    認被告ｇ○○本件十五次強盜犯行，係因犯罪習慣及因懶惰
    成習所致。依此，本件尚難以被告ｇ○○有十五次強盜犯行
    ，即遽認被告有犯罪習慣，或因懶惰成習而犯罪。故而，本
    院認被告ｇ○○，尚無依刑法第九十條第一項規定，令入勞
    動場所強制工作必要，併此敘明。
六、至起訴書附表編號四所示犯行，被告ｇ○○亦參與該次強盜
    犯罪，惟共犯陳韋亨、蔡文富於偵查中均稱：附表編號四共
    犯除渠等外，尚有吳勇智等語（詳二五○七號偵查卷八四、
    八七頁）。另共犯吳勇智於偵查中亦稱：其確有參與附表編
    號四所示犯罪，惟就被告ｇ○○是否參與，他已經忘記等語
    （詳二五○七號偵查卷五一頁）。參諸被告ｇ○○於一審除
    否認此次犯罪外，其餘均坦白承認，審酌被告ｇ○○於一審
    前後供述，應無單獨否認此次犯罪動機，且被告ｇ○○是否
    涉犯此次犯罪，亦無其他積極證據可資證明。是被告ｇ○○
    附表編號四所示犯行，犯罪尚屬不能證明。然公訴人認此部
    分，與前開有罪部分，有裁判上一罪連續犯關係，爰不另為
    無罪諭知，併此敘明。
據上論斷，應依刑事訴訟法第三百六十九條第一項前段、第三百
六十四條、第二百九十九條第一項前段，刑法第二十八條、第五
十六條、第三百三十條第一項、第五十五條、第四十七條、第三
十八條第一項第二款，罰金罰鍰提高標準條例第一條前段，判決
如主文。
本案經檢察官趙中岳到庭執行職務。
中   華   民   國    95    年      4      月    13    日
                 刑事第六庭     審判長法  官  蔡崇義
                                      法  官  吳永宋
                                      法  官  董武全
以上正本證明與原本無異。
如不服本判決，應於收受本判決後十日內向本院提出上訴書狀。
其未敘述上訴理由者並得於提起上訴後十日內向本院補提理由書
狀（均須按他造當事人之人數附繕本）「切勿逕送上級法院」。
                                      書記官  許美惠
中   華   民   國    95    年      4      月    13    日
附錄法條：
刑法第三百三十條：
犯強盜罪而有第三百二十一條第一項各款情形之一者，處七年以
上有期徒刑。前項之未遂犯罰之。
刑法第三百二十一條：
犯竊盜罪而有左列情形之一者，處六月以上五年以下有期徒刑：
一  於夜間侵入住宅或有人居住之建築物、船艦，或隱匿其內
    而犯之者。
二  毀越門扇、牆垣或其他安全設備而犯之者。
三  攜帶兇器而犯之者。
四  結夥三人以上而犯之者。
五  乘火災、水災或其他災害之際而犯之者。
六  在車站或埠頭而犯之者。
前項之未遂罰之。
 附表：
┌──┬────┬────┬───┬───┬───────┬───────┐
│編號│犯罪時間│犯罪地點│被  告│被害人│犯  罪  情  節│強盜所得財物  │
├──┼────┼────┼───┼───┼───────┼───────┤
│一  │九十二年│雲林縣元│陳韋亨│Ｇ○○│由被告ｇ○○出│現金新台幣（下│
│    │二月一日│長鄉山內│蔡文富│Ｕ○○│面租得ＩＩ─三│同）七萬餘元。│
│    │凌晨二時│村安務十│ｇ○○│ｌ○○│三九八號小客車│              │
│    │許。    │五號。  │吳勇智│許裕泰│為作案時交通工│              │
│    │        │        │      │      │具，負責在外接│              │
│    │        │        │      │      │應把風，其餘被│              │
│    │        │        │      │      │告則著口罩、手│              │
│    │        │        │      │      │套及鴨舌帽等物│              │
│    │        │        │      │      │，並以由陳韋亨│              │
│    │        │        │      │      │拿西瓜刀一把、│              │
│    │        │        │      │      │蔡文富拿西瓜刀│              │
│    │        │        │      │      │一把及塑膠袋及│              │
│    │        │        │      │      │吳勇智拿西瓜刀│              │
│    │        │        │      │      │一把侵入被害人│              │
│    │        │        │      │      │Ｇ○○住處，將│              │
│    │        │        │      │      │西瓜刀架在被害│              │
│    │        │        │      │      │人Ｇ○○、陳宏│              │
│    │        │        │      │      │享、ｌ○○、許│              │
│    │        │        │      │      │裕四人脖子上，│              │
│    │        │        │      │      │致使不能抗拒而│              │
│    │        │        │      │      │強取各該被害人│              │
│    │        │        │      │      │等所有財物得手│              │
│    │        │        │      │      │（侵入住宅部分│              │
│    │        │        │      │      │未據告訴）。  │              │
│    ├─┬──┴────┴───┴───┴───────┴───────┤
│    │證│(一)被告陳韋亨、蔡文富、ｇ○○、吳勇智警訊、偵查、審理自白。    │
│    │據│(二)ｌ○○、Ｇ○○、Ｕ○○警訊筆錄。                            │
├──┼─┴──┬────┬───┬───┬───────┬───────┤
│編號│犯罪時間│犯罪地點│被  告│被害人│犯  罪  情  節│強盜所得財物  │
├──┼────┼────┼───┼───┼───────┼───────┤
│二  │九十二年│嘉義縣新│陳韋亨│Ｉ○○│除上開地點為被│神明金牌七面、│
│    │二月二日│港鄉南港│蔡文富│Ｈ○○│害人Ｊ○○住處│現金八萬餘元、│
│    │晚間十一│村南港二│ｇ○○│Ｌ○○│及蔡文富拿塑膠│行動電話一具、│
│    │時四十分│十號。  │吳勇智│Ｊ○○│袋一個，以揮舞│皮夾及被害人證│
│    │許。    │        │      │      │刀械強暴被害人│件。          │
│    │        │        │      │      │方法強盜得手外│              │
│    │        │        │      │      │，餘如編號一。│              │
│    ├─┬──┴────┴───┴───┴───────┴───────┤
│    │證│(一)被告陳韋亨、蔡文富、ｇ○○、吳勇智警訊、偵查、審理自白。    │
│    │據│(二)被害人Ｈ○○、Ｉ○○、Ｌ○○警訊筆錄。                      │
├──┼─┴──┬────┬───┬───┬───────┬───────┤
│編號│犯罪時間│犯罪地點│被  告│被害人│犯  罪  情  節│強盜所得財物  │
├──┼────┼────┼───┼───┼───────┼───────┤
│三  │九十二年│嘉義縣新│陳韋亨│Ｃ○○│由被告黃盟慎提│現金二萬五千餘│
│    │二月十五│港鄉共和│蔡文富│黃○○│供Ｓ五─０六０│元及金戒指一只│
│    │日晚間十│村洪厝十│ｇ○○│Ｂ○○│六號小客車為犯│。            │
│    │時許。  │一號。  │吳勇智│邱東浮│案交通工具，並│              │
│    │        │        │黃盟慎│      │在車內把風；其│              │
│    │        │        │      │      │餘被告則著口罩│              │
│    │        │        │      │      │、手套及鴨舌帽│              │
│    │        │        │      │      │等物，由陳韋亨│              │
│    │        │        │      │      │拿西瓜刀一把、│              │
│    │        │        │      │      │蔡文富拿西瓜刀│              │
│    │        │        │      │      │一把及塑膠袋一│              │
│    │        │        │      │      │只、吳勇智拿西│              │
│    │        │        │      │      │瓜刀一把，及蔡│              │
│    │        │        │      │      │佳穎在旁警戒而│              │
│    │        │        │      │      │侵入被害人洪耀│              │
│    │        │        │      │      │忠住處後，將西│              │
│    │        │        │      │      │瓜刀架在被害人│              │
│    │        │        │      │      │黃○○脖子上，│              │
│    │        │        │      │      │並以揮舞刀械及│              │
│    │        │        │      │      │敲打桌子方式威│              │
│    │        │        │      │      │嚇其餘被害人，│              │
│    │        │        │      │      │至使全部被害人│              │
│    │        │        │      │      │不能抗拒而強取│              │
│    │        │        │      │      │財物得手。    │              │
│    ├─┬──┴────┴───┴───┴───────┴───────┤
│    │證│(一)被告陳韋亨、蔡文富、ｇ○○、吳勇智、黃盟慎警偵訊、審理自白。│
│    │據│(二)被害人Ｃ○○、黃○○、Ｂ○○警訊筆錄。                      │
├──┼─┴──┬────┬───┬───┬───────┬───────┤
│編號│犯罪時間│犯罪地點│被  告│被害人│犯  罪  情  節│強盜所得財物  │
├──┼────┼────┼───┼───┼───────┼───────┤
│四  │九十二年│台北市信│陳韋亨│辛○○│被告四人搭乘計│現金四千餘元、│
│    │二月十七│義區虎林│蔡文富│己○○│程車至現場後，│行動電話一具、│
│    │日晚間十│街一○四│吳勇智│ｆ○○│均著口罩、手套│戒指二只、被害│
│    │一時二十│巷一四五│      │Ｄ○○│及鴨舌帽等物，│人金融卡及個人│
│    │分許。  │之三號。│      │      │各持西瓜刀一支│證件。        │
│    │        │        │      │      │侵入被害人何平│              │
│    │        │        │      │      │信住處後，以揮│              │
│    │        │        │      │      │舞西瓜刀強暴方│              │
│    │        │        │      │      │式，至使被害人│              │
│    │        │        │      │      │等均不能抗拒而│              │
│    │        │        │      │      │強取財物得手  │              │
│    ├─┬──┴────┴───┴───┴───────┴───────┤
│    │證│(一)被告陳韋亨、蔡文富、吳勇智警訊、偵查、審理自白。            │
│    │  │(二)被害人辛○○、己○○、ｆ○○、Ｄ○○警訊筆錄。              │
│    │據│(三)現場照片七張。                                              │
├──┼─┴──┬────┬───┬───┬───────┬───────┤
│編號│犯罪時間│犯罪地點│被  告│被害人│犯  罪  情  節│強盜所得財物  │
├──┼────┼────┼───┼───┼───────┼───────┤
│五  │九十二年│雲林縣北│陳韋亨│丁  ○│除上開地點為被│現金約一萬元、│
│    │二月二十│港鎮華勝│蔡文富│劉才任│害人丁○住處及│行動電話二具及│
│    │五日凌晨│里二十三│ｇ○○│阿  福│以揮舞刀械強暴│金項鍊一條。  │
│    │一時許。│鄰文星路│吳勇智│阿  梅│方法強盜得手外│              │
│    │        │一二三號│      │阿  財│，餘如編號一。│              │
│    │        │。      │      │      │              │              │
│    ├─┬──┴────┴───┴───┴───────┴───────┤
│    │證│(一)被告陳韋亨、蔡文富、ｇ○○、吳勇智警訊、偵查、審理自白。    │
│    │  │(二)被害人丁○警訊筆錄。                                        │
│    │  │(三)證人柳後明警訊筆錄。                                        │
│    │據│(四)車牌號碼ＩＩ─三三九八號小客車租用契約書。                  │
├──┼─┴──┬────┬───┬───┬───────┬───────┤
│編號│犯罪時間│犯罪地點│被  告│被害人│犯  罪  情  節│強盜所得財物  │
├──┼────┼────┼───┼───┼───────┼───────┤
│六  │九十二年│雲林縣北│陳韋亨│Ｚ○○│上開地點為黃秀│現金三萬五千餘│
│    │三月二日│港鎮新街│蔡文富│ｋ○○│圓住處，ｇ○○│元、行動電話二│
│    │凌晨一時│里二十二│ｇ○○│寅○○│租用九Ｒ─二八│具及被害人證件│
│    │零五分許│鄰北辰路│吳勇智│鄭碧月│九一號小客車，│等物。        │
│    │。      │二十三巷│      │      │及蔡文富僅拿塑│              │
│    │        │八弄一號│      │      │膠袋一個，餘如│              │
│    │        │。      │      │      │編號一。      │              │
│    ├─┬──┴────┴───┴───┴───────┴───────┤
│    │證│(一)被告陳韋亨、蔡文富、ｇ○○、吳勇智警訊、偵查、審理自白。    │
│    │  │(二)被害人ｋ○○、Ｚ○○、寅○○警訊筆錄。                      │
│    │  │(三)證人柳後明警訊筆錄。                                        │
│    │據│(四)９Ｒ－二八九一（原判決誤為ＩＩ─三三九八號）小客車租用契約書│
├──┼─┴──┬────┬───┬───┬───────┬───────┤
│編號│犯罪時間│犯罪地點│被  告│被害人│犯  罪  情  節│強盜所得財物  │
├──┼────┼────┼───┼───┼───────┼───────┤
│七  │九十二年│雲林縣北│陳韋亨│宇  ○│以將西瓜刀架住│現金約三萬元、│
│    │三月十二│港鎮樹腳│蔡文富│玄○○│被害人宇○及施│手錶一只、黃金│
│    │日凌晨零│里大庄四│ｇ○○│宙○○│鏡湖脖子，及持│戒指一只、行動│
│    │時五分許│十七號。│吳勇智│地○○│刀械向其他被害│電話四具及被害│
│    │。      │        │黃盟慎│      │人揮舞，餘如編│人證件等物。  │
│    │        │        │      │      │號三。        │              │
│    ├─┬──┴────┴───┴───┴───────┴───────┤
│    │證│(一)被告陳韋亨、蔡文富、ｇ○○、吳勇智、黃盟慎警偵訊及審理自白。│
│    │據│(二)被害人宇○、玄○○、宙○○、地○○警訊筆錄。                │
├──┼─┴──┬────┬───┬───┬───────┬───────┤
│編號│犯罪時間│犯罪地點│被  告│被害人│犯  罪  情  節│強盜所得財物  │
├──┼────┼────┼───┼───┼───────┼───────┤
│八  │九十二年│嘉義縣新│陳韋亨│Ｅ○○│上開地點為馬秋│現金五萬一千元│
│    │三月二十│港鄉宮後│蔡文富│ｂ○○│元住處，蔡文富│、黃金戒指二只│
│    │六日凌晨│村新民路│ｇ○○│甲  ○│僅拿塑膠袋及陳│、行動電話一具│
│    │一時五十│一八七號│吳勇智│歐陽燦│韋亨時持西瓜刀│及被害人個人證│
│    │五分許。│。      │黃盟慎│安    │及電擊棒侵入後│件等物。      │
│    │        │        │      │申○○│，為強取被害人│              │
│    │        │        │      │      │財物時，將西瓜│              │
│    │        │        │      │      │刀交給ｇ○○，│              │
│    │        │        │      │      │變成僅持電擊棒│              │
│    │        │        │      │      │侵入及其餘被告│              │
│    │        │        │      │      │向被害人揮舞刀│              │
│    │        │        │      │      │械、電擊棒強暴│              │
│    │        │        │      │      │方法強盜得手外│              │
│    │        │        │      │      │，餘如編號三。│              │
│    │        │        │      │      │              │              │
│    ├─┬──┴────┴───┴───┴───────┴───────┤
│    │證│(一)被告陳韋亨、蔡文富、ｇ○○、吳勇智、黃盟慎警偵訊、審理自白。│
│    │據│(二)被害人Ｅ○○、ｂ○○、甲○、ｅ○○○、申○○警訊筆錄。      │
├──┼─┴──┬────┬───┬───┬───────┬───────┤
│編號│犯罪時間│犯罪地點│被  告│被害人│犯  罪  情  節│強盜所得財物  │
├──┼────┼────┼───┼───┼───────┼───────┤
│九  │九十二年│雲林縣北│陳韋亨│未○○│上開地點為呂明│現金五萬餘元、│
│    │四月二日│港鎮光民│蔡文富│ｉ○○│欽住處，各該被│戒指一只、手錶│
│    │凌晨三時│里厚生路│ｇ○○│ｈ○○│害人脖子均遭被│一只、行動電話│
│    │五十分許│十四號  │吳勇智│Ｑ  ○│告以西瓜刀架住│一具及被害人證│
│    │。      │        │黃盟慎│      │脖子方法至使不│件等物。      │
│    │        │        │      │      │能抗拒，餘如編│              │
│    │        │        │      │      │號三。        │              │
│    ├─┬──┴────┴───┴───┴───────┴───────┤
│    │證│(一)被告陳韋亨、蔡文富、ｇ○○、吳勇智、黃盟慎警偵訊、審理自白。│
│    │據│(二)被害人未○○、ｉ○○、ｈ○○、Ｑ○警訊筆錄。                │
├──┼─┴──┬────┬───┬───┬───────┬───────┤
│編號│犯罪時間│犯罪地點│被  告│被害人│犯  罪  情  節│強盜所得財物  │
├──┼────┼────┼───┼───┼───────┼───────┤
│十  │九十二年│雲林縣斗│陳韋亨│酉○○│上開地點為沈賜│現金九萬三千元│
│    │四月三日│南鎮新崙│蔡文富│庚○○│宗住處，蔡文富│、勞力士半紅金│
│    │晚間十一│里新崙中│ｇ○○│ｊ○○│僅拿塑膠袋及陳│錶、藍寶石戒指│
│    │時三十分│路六七號│吳勇智│卯○○│韋亨先同時持西│、黃金戒指各一│
│    │許。    │。      │黃盟慎│      │瓜刀及電擊棒侵│只及行動電話三│
│    │        │        │      │      │入後，為強取被│具。          │
│    │        │        │      │      │害人財物時，將│              │
│    │        │        │      │      │西瓜刀交給蔡佳│              │
│    │        │        │      │      │穎，嗣僅持電擊│              │
│    │        │        │      │      │棒，及上開侵入│              │
│    │        │        │      │      │者以持刀械架住│              │
│    │        │        │      │      │被害人庚○○、│              │
│    │        │        │      │      │卯○○脖子及揮│              │
│    │        │        │      │      │舞刀械威嚇其餘│              │
│    │        │        │      │      │被害人方法強盜│              │
│    │        │        │      │      │得手外，餘如編│              │
│    │        │        │      │      │號三。        │              │
│    ├─┬──┴────┴───┴───┴───────┴───────┤
│    │證│(一)被告陳韋亨、蔡文富、ｇ○○、吳勇智、黃盟慎警偵訊、審理自白。│
│    │  │(二)被害人酉○○、庚○○、ｊ○○、卯○○警訊筆錄                │
│    │  │(三)證人黃椿松警訊筆錄。                                        │
│    │據│(四)寶島銀樓出具金飾來源證明書、照片四張、贓物領據一紙。        │
├──┼─┴──┬────┬───┬───┬───────┬───────┤
│編號│犯罪時間│犯罪地點│被  告│被害人│犯  罪  情  節│強盜所得財物  │
├──┼────┼────┼───┼───┼───────┼───────┤
│十一│九十二年│嘉義縣民│陳韋亨│天○○│黃盟慎駕駛Ｓ五│現金八千元。  │
│    │四月五日│雄鄉文隆│蔡文富│      │－０六０六（原│              │
│    │凌晨一時│村建國路│ｇ○○│      │判決誤為ＩＩ─│              │
│    │三十分許│二段一八│吳勇智│      │三三九八）小客│              │
│    │。      │七之八十│黃盟慎│      │車，陳韋亨拿西│              │
│    │        │三號前。│      │      │瓜刀、蔡文富拿│              │
│    │        │        │      │      │塑膠袋、ｇ○○│              │
│    │        │        │      │      │在旁警戒，以持│              │
│    │        │        │      │      │刀揮舞強暴被害│              │
│    │        │        │      │      │人方式，至使不│              │
│    │        │        │      │      │能抗拒而強盜得│              │
│    │        │        │      │      │手。          │              │
│    │        │        │      │      │              │              │
│    ├─┬──┴────┴───┴───┴───────┴───────┤
│    │證│(一)被告陳韋亨、蔡文富、ｇ○○、吳勇智、黃盟慎警偵訊、審理自白。│
│    │據│(二)被害人天○○警訊筆錄。                                      │
├──┼─┴──┬────┬───┬───┬───────┬───────┤
│編號│犯罪時間│犯罪地點│被  告│被害人│犯  罪  情  節│強盜所得財物  │
├──┼────┼────┼───┼───┼───────┼───────┤
│十二│九十二年│雲林縣麥│陳韋亨│Ｘ○○│由被告ｇ○○出│現金六萬元、行│
│    │四月六日│寮鄉瓦瑤│蔡文富│巳○○│面租得ＩＩ─三│動電話一具、金│
│    │凌晨三時│村霄仁五│ｇ○○│午○○│三九八號小客車│項鍊一條、手錶│
│    │許。    │十三號。│吳勇智│辰○○│為作案交通工具│一只、被害人證│
│    │        │        │黃盟慎│丑○○│，嗣由黃盟慎開│件等物。      │
│    │        │        │      │（五名│車並責責在外接│              │
│    │        │        │      │被害人│應把風，上開地│              │
│    │        │        │      │均為女│點為Ｘ○○住處│              │
│    │        │        │      │子）  │，蔡文富僅拿塑│              │
│    │        │        │      │      │膠袋及陳韋亨先│              │
│    │        │        │      │      │同時持西瓜刀及│              │
│    │        │        │      │      │電擊棒侵入後，│              │
│    │        │        │      │      │為強取被害人財│              │
│    │        │        │      │      │物時，將西瓜刀│              │
│    │        │        │      │      │交給ｇ○○，嗣│              │
│    │        │        │      │      │僅持電擊棒，上│              │
│    │        │        │      │      │開侵入者，以持│              │
│    │        │        │      │      │刀架住被害人吳│              │
│    │        │        │      │      │月珠、巳○○、│              │
│    │        │        │      │      │午○○三人脖子│              │
│    │        │        │      │      │，另喝令Ｘ○○│              │
│    │        │        │      │      │及辰○○二人不│              │
│    │        │        │      │      │要動之方法，至│              │
│    │        │        │      │      │使全部被害人不│              │
│    │        │        │      │      │能抗拒而強盜得│              │
│    │        │        │      │      │手，餘如編號三│              │
│    ├─┬──┴────┴───┴───┴───────┴───────┤
│    │證│(一)被告陳韋亨、蔡文富、ｇ○○、吳勇智、黃盟慎警偵訊、審理自白。│
│    │  │(二)被害人Ｘ○○、丑○○、辰○○、巳○○、午○○警訊筆錄。      │
│    │  │(三)現場照片六張。                                              │
│    │據│(四)車牌號碼ＩＩ─三三九八號小客車租車契約書                    │
├──┼─┴──┬────┬───┬───┬───────┬───────┤
│編號│犯罪時間│犯罪地點│被  告│被害人│犯  罪  情  節│強盜所得財物  │
├──┼────┼────┼───┼───┼───────┼───────┤
│十三│九十二年│嘉義縣民│陳韋亨│子○○│上開地點為何滄│現金約一萬五千│
│    │四月十一│雄鄉中和│蔡文富│壬○○│吉父親所開設「│元、黃金項鍊一│
│    │日凌晨三│村社溝十│ｇ○○│癸○○│銘輝農藥行，蔡│條（原判決誤為│
│    │時許。  │六之三號│吳勇智│ｎ○○│文富僅拿塑膠袋│二條）、手錶二│
│    │        │。      │黃盟慎│阿  玉│，及被害人均遭│只、行動電話一│
│    │        │        │      │阿  滿│被告以西瓜刀架│具、鑰匙一串，│
│    │        │        │      │      │住脖子方法至使│及被害人個人證│
│    │        │        │      │      │不能抗拒外，餘│件等物。      │
│    │        │        │      │      │如編號三。    │              │
│    ├─┬──┴────┴───┴───┴───────┴───────┤
│    │證│(一)被告陳韋亨、蔡文富、ｇ○○、吳勇智、黃盟慎警偵訊、審理自白。│
│    │據│(二)被害人子○○、壬○○、癸○○、ｎ○○警訊筆錄。              │
├──┼─┴──┬────┬───┬───┬───────┬───────┤
│編號│犯罪時間│犯罪地點│被  告│被害人│犯  罪  情  節│強盜所得財物  │
├──┼────┼────┼───┼───┼───────┼───────┤
│十四│九十二年│嘉義縣民│陳韋亨│Ｋ○○│上開地點逼許錦│現金六萬餘元、│
│    │四月十四│雄鄉山中│蔡文富│Ｐ○○│進開設，蔡文富│行動電話二具。│
│    │日晚間十│村牛斗山│ｇ○○│ｍ○○│僅拿塑膠袋及陳│              │
│    │一時四十│（高速涵│吳勇智│Ｍ○○│韋亨先同時持西│              │
│    │分許。  │洞旁悾悵│黃盟慎│Ｆ○○│瓜刀及電擊棒侵│              │
│    │        │檳榔攤）│      │      │入後，為強取被│              │
│    │        │        │      │      │害人財物時，將│              │
│    │        │        │      │      │西瓜刀交給蔡佳│              │
│    │        │        │      │      │穎，嗣僅持電擊│              │
│    │        │        │      │      │棒，上開侵入者│              │
│    │        │        │      │      │以向被害人揮舞│              │
│    │        │        │      │      │刀械、電擊棒強│              │
│    │        │        │      │      │暴方法強盜得手│              │
│    │        │        │      │      │，餘如編號三。│              │
│    ├─┬──┴────┴───┴───┴───────┴───────┤
│    │證│(一)被告陳韋亨、蔡文富、ｇ○○、吳勇智、黃盟慎警偵訊、審理自白。│
│    │據│(二)被害人Ｋ○○、Ｐ○○、ｍ○○、Ｍ○○、Ｆ○○警訊筆錄。      │
├──┼─┴──┬────┬───┬───┬───────┬───────┤
│編號│犯罪時間│犯罪地點│被  告│被害人│犯  罪  情  節│強盜所得財物  │
├──┼────┼────┼───┼───┼───────┼───────┤
│十五│九十二年│雲林縣麥│陳韋亨│Ｓ○○│上開地點為被害│現金約三萬元、│
│    │四月十七│寮鄉津豐│蔡文富│戌○○│人等租屋住處，│行動電話四具及│
│    │日凌晨零│村自由路│ｇ○○│Ａ○○│蔡文富僅拿塑膠│被害人證件。  │
│    │時四十五│十三號。│吳勇智│Ｖ○○│袋及陳韋亨先同│              │
│    │分許    │        │黃盟慎│Ｏ○○│時持西瓜刀及電│              │
│    │        │        │      │ａ○○│擊棒侵入後，為│              │
│    │        │        │      │      │強取被害人財物│              │
│    │        │        │      │      │時，將西瓜刀交│              │
│    │        │        │      │      │給ｇ○○，嗣僅│              │
│    │        │        │      │      │持電擊棒。上開│              │
│    │        │        │      │      │侵入者以向被害│              │
│    │        │        │      │      │人揮舞刀械、電│              │
│    │        │        │      │      │擊棒強暴方法強│              │
│    │        │        │      │      │盜得手，餘如編│              │
│    │        │        │      │      │號三。        │              │
│    ├─┬──┴────┴───┴───┴───────┴───────┤
│    │證│(一)被告陳韋亨、蔡文富、ｇ○○、吳勇智、黃盟慎警偵訊、審理自白。│
│    │  │(二)被害人Ｓ○○、戌○○、Ａ○○、Ｖ○○、Ｏ○○、ａ○○警訊筆錄│
│    │  │(三)證人外勞冷容、林義雄、蕭瑛樺警訊筆錄。                      │
│    │據│(四)現場照片四張。                                              │
├──┼─┴──┬────┬───┬───┬───────┬───────┤
│編號│犯罪時間│犯罪地點│被  告│被害人│犯  罪  情  節│強盜所得財物  │
├──┼────┼────┼───┼───┼───────┼───────┤
│十六│九十二年│雲林縣東│陳韋亨│Ｔ○○│由被告黃盟慎提│現金二萬餘元、│
│    │五月五日│勢鄉昌南│蔡文富│      │供Ｓ五─０六０│行動電話一具及│
│    │凌晨一時│村昌南路│吳勇智│      │六號小客車為作│手錶一只。    │
│    │二十分許│八十號。│黃盟慎│      │案交通工具，負│              │
│    │        │        │      │      │責在外接應把風│              │
│    │        │        │      │      │，其餘被告則著│              │
│    │        │        │      │      │口罩、手套及鴨│              │
│    │        │        │      │      │舌帽等物，並由│              │
│    │        │        │      │      │陳韋亨拿西瓜刀│              │
│    │        │        │      │      │一把、蔡文富拿│              │
│    │        │        │      │      │塑膠袋一個，及│              │
│    │        │        │      │      │吳勇智拿西瓜刀│              │
│    │        │        │      │      │一把侵入上開陳│              │
│    │        │        │      │      │永和所經營雜貨│              │
│    │        │        │      │      │店後，將西瓜刀│              │
│    │        │        │      │      │架在被害人脖子│              │
│    │        │        │      │      │上，至使不能抗│              │
│    │        │        │      │      │拒而強盜被害人│              │
│    │        │        │      │      │所有財物得手。│              │
│    ├─┬──┴────┴───┴───┴───────┴───────┤
│    │證│(一)被告陳韋亨、蔡文富、吳勇智、黃盟慎警訊、偵查、審理自白。    │
│    │  │(二)被害人Ｔ○○警訊筆錄。                                      │
│    │據│(三)證人吳慶文警訊筆錄。                                        │
├──┼─┴──┬────┬───┬───┬───────┬───────┤
│編號│犯罪時間│犯罪地點│被  告│被害人│犯  罪  情  節│強盜所得財物  │
├──┼────┼────┼───┼───┼───────┼───────┤
│十七│九十二年│雲林縣口│陳韋亨│Ｒ○○│上開地點為王文│現金二萬六千元│
│    │四月十三│湖鄉下崙│蔡文富│乙○○│丙住處，蔡文富│餘元、行動電話│
│    │日二時三│村漁港路│ｇ○○│丙○○│僅拿塑膠袋及陳│二具、戒指一只│
│    │十分許。│2之2號（│吳勇智│戊○○│韋亨先同時持西│手錶二只（原判│
│    │(凌晨？)│原判決誤│黃盟慎│      │瓜刀及電擊棒侵│決誤載為一只）│
│    │        │為之三）│      │      │入後，為強取被│，及被害人證件│
│    │        │        │      │      │害人財物時，將│等物。        │
│    │        │        │      │      │西瓜刀交ｇ○○│              │
│    │        │        │      │      │，嗣僅持電擊棒│              │
│    │        │        │      │      │。上開侵入者以│              │
│    │        │        │      │      │向被害人揮舞刀│              │
│    │        │        │      │      │械、電擊棒強暴│              │
│    │        │        │      │      │方法強盜得手外│              │
│    │        │        │      │      │，餘如編號三。│              │
│    ├─┬──┴────┴───┴───┴───────┴───────┤
│    │證│(一)被告陳韋亨、蔡文富、ｇ○○、吳勇智、黃盟慎警偵訊、審理自白。│
│    │  │(二)被害人Ｒ○○、戊○○、丙○○警訊筆錄。                      │
│    │據│(三)現場圖一張、現場照片七張。                                  │
├──┼─┴──┬────┬───┬───┬───────┬───────┤
│編號│犯罪時間│犯罪地點│被  告│被害人│犯  罪  情  節│強盜所得財物  │
├──┼────┼────┼───┼───┼───────┼───────┤
│十八│九十二年│台北縣中│陳韋亨│ｄ○○│被告Ｗ○○駕駛│現金八萬二千五│
│    │一月二十│和市德光│蔡文富│ｃ○○│Ｔ五─七四０九│百元及行動電話│
│    │八日晚間│路三九號│黃銘宗│ｏ○○│號小客車搭載被│三具。        │
│    │九時許。│三樓。  │Ｗ○○│Ｙ○○│告陳韋亨、蔡文│              │
│    │        │        │      │亥○○│富及黃銘宗至現│              │
│    │        │        │      │      │場並負責接應，│              │
│    │        │        │      │      │另由被告陳韋亨│              │
│    │        │        │      │      │、蔡文富分持菜│              │
│    │        │        │      │      │刀一把、黃銘宗│              │
│    │        │        │      │      │持玩具假槍一把│              │
│    │        │        │      │      │侵入ｄ○○住處│              │
│    │        │        │      │      │後，以揮舞刀械│              │
│    │        │        │      │      │及假槍強暴方法│              │
│    │        │        │      │      │，至全部被害人│              │
│    │        │        │      │      │不能抗拒而強盜│              │
│    │        │        │      │      │得手。        │              │
│    ├─┬──┴────┴───┴───┴───────┴───────┤
│    │證│(一)被告陳韋亨、蔡文富、黃銘宗於警訊、偵查、審理自白。          │
│    │  │(二)被害人ｄ○○、ｃ○○、ｏ○○、Ｙ○○、亥○○警訊筆錄。      │
│    │  │(三)證人陳韋亨、蔡文富於偵查中證述。                            │
│    │據│(四)0000000000雙方通聯紀錄、中和市○○街39號現場照片影本九張。  │
└──┴─┴───────────────────────────────┘


司法院資訊處製作；財團法人民間司法改革基金會備份。
